【裁判字號】    95,抗,1560
【裁判日期】    951129
【裁判案由】    強制執行
【裁判全文】
臺灣高等法院民事裁定                  95年度抗字第1560號
抗  告  人  力興資產管理股份有限公司
法定代理人  甲○○
上列抗告人因與相對人乙○○○等間清償債務強制執行事件，對
於中華民國95年10月4日台灣台北地方法院94年度執字第26015號
所為裁定提起抗告，本院裁定如下：
    主  文
原裁定廢棄。
    理  由
一、抗告意旨略以：抗告人所提出之債權讓與聲明書為契約之部
    分，非債權讓與之要件；伊業已提出台灣高雄地方法院（下
    稱高雄地院）債權憑證正本，及債權讓與之證明文件；所提
    出債權讓與聲明書上之未償餘額與借據本金金額不符，係原
    債權人中興商業銀行股份有限公司（下稱中興銀行）依銀行
    資產評估損失準備提列及逾期放款催收呆帳處理辦法第10條
    規定，將逾期放款計收利息轉入催收款併同轉移，故債權讓
    與聲明書所載之金額大於實際之本金；原法院不採抗告人提
    出之債權憑證，實非可採。又抗告人原已提出債權憑證作為
    執行名義，嗣遲誤原法院所定補正提出高雄地院更正債權憑
    證正本之14日期間，非可歸責於抗告人；且係訓示期間，伊
    復已補正完畢，本件強制執行未達不能執行之程度，原法院
    裁定駁回伊所為強制執行之聲請，有違強制執行法第28條之
    1規定等語。
二、按依強制執行法第4條第1項規定，強制執行依執行名義為之
    ；同法第8條第1項規定，關於強制執行事項及範圍發生疑義
    時，執行法院應調閱卷宗；同法第19條第1項規定，執行法
    院對於強制執行事件，認有調查之必要時，得命債權人查報
    ，或依職權調查之。又依民法第297條第1項規定，債權之讓
    與，經讓與人或受讓人通知債務人，對於債務人即發生效力
    。復依金融機構合併法第15條第1項第1款、第18條第3項規
    定，以收購金融機構不良債權為目的之資產管理公司，其受
    讓金融機構不良債權時，債權讓與之通知得以公告方式代之
    ；同法第15條第1項第2款規定，金融機構讓與其不良債權時
    ，就該債權對於債務人或保證人已取得之執行名義，其效力
    及於資產管理公司。
三、經查抗告人主張其概括受讓中興銀行奉財政部令處分之不良
    債權，乃依民法債權移轉之規定，就所受讓原中興銀行對於
    相對人之債權聲請強制執行等情，業據其提出高雄地院89年
    3月21日88年度執字第18964號債權憑證（原法院卷11-13頁
    ）為執行名義；並提出登載新聞紙之公告（原法院卷24頁）
    為證。原法院雖因抗告人所提出之債權憑證與債權讓與聲明
    書（原法院卷22、23頁）、高雄地院87年促字第10333號、
    第9970號支付命令（原法院卷113-118頁）所載之金額不符
    ，認二者是否為同一債權有所疑義而命抗告人補正債權讓與
    聲明書、金額計算表及正確之債權憑證（原法院卷82、88、
    120、124頁）；惟查抗告人既已提出高雄地院89年3月21日
    88年度執字第18964號債權憑證為執行名義，似已符合強制
    執行法第4條第1項規定。縱該債權憑證與抗告人提出之高雄
    地院87年促字第10333號、第9970號支付命令（原法院卷113
    -118頁）有所不符，亦非可歸責於抗告人（抗告人經原法院
    發還原提出之債權憑證後嗣已提出經高雄地院更正之債權憑
    證─原法院卷132~133頁），應尚不得以抗告人未遵期補正
    正確之執行名義而駁回抗告人所為強制執行之聲請。至執行
    金額之多寡即上訴人所提出債權讓與聲明書及金額計算表之
    疑義，應屬執行法院調查之事項；且抗告人亦曾具狀陳報伊
    聲請執行之金額係依銀行資產評估損失準備提列及逾期放款
    催收呆帳處理辦法第10條規定，將逾期放款計收利息轉入催
    收款併同轉移，債權讓與聲明書即為債權憑證之債權金額等
    語（原法院卷91頁）；復曾提出1件債權讓與聲明書（參見
    原裁定理由二），是否全不可採，而謂抗告人未補正致強制
    執行不能進行，似未見原裁定說明所為認定之憑據。原法院
    以抗告人未補正債權讓與聲明書、金額計算表及正確之債權
    憑證為由，裁定駁回抗告人所為強制執行之聲請，尚有未洽
    ；抗告意旨指摘原裁定不當，聲明廢棄，為有理由。
四、據上論結，本件抗告為有理由，依強制執行法第30條之1、
    民事訴訟法第492條，裁定如主文。
中    華    民    國    95    年    11    月    29    日
                  民事第八庭
                      審判長法  官  吳景源
                            法  官  連正義
                            法  官  鄭威莉
正本係照原本作成。
本裁定除以適用法規顯有錯誤為理由，並經本院許可外，不得再
抗告。如提起再抗告，應於收受後10日內委任律師為訴訟代理人
向本院提出再抗告狀。並繳納再抗告費新台幣１千元。
中    華    民    國    95    年    12    月    1     日
                            書記官  秦慧榮


司法院資訊處製作；財團法人民間司法改革基金會備份。
